---
title: "H24064022_hw10"
author: "林承穎"
date: "2019/5/14"
output: 
  html_document:
    toc: true
    theme: united
---
## 1. Introduction to R
###1-1基本運算子

運算子  | 說明
--------- | ---------
+  |  加法
-  |  減法
*  | 乘法
/  | 除法
^  | 次方
%%  | 餘數
%/%  | 除法整數部分

####_Example 1.1_
```{r}
3^4
```
```{r}
31%%6
```
```{r}
46%/%7
```

###1-2變數

>我們可以建立變數，將數值或各種資料儲存起來

####_Example 1.2_
```{r}
interest <- 1.0025^30
```
其中 `<-` 亦可用 `=` 取代，不過由於這邊我們是賦予變數一個數值，使用前者像箭頭的運算子較能符合這個意義
```{r}
interest
```
必須再輸入一次變數，才能將他呼叫出來，看看它的值

### 1-3向量

####數值向量

在 R 中最簡單的結構就是數值向量，可直接進行運算，利用 `c()` 可將物件收集成向量
```{r}
x<-c(0,7,8)
x
```
####_Example 1.3_
```{r}
y <- x-5
y
x*3
```
`:`可用來創造一個遞增、遞減序列(sequence)
```{r}
numbers5to20 <- 5:20
numbers5to20
```
```{r}
numbers10to2 <- 10:2
numbers10to2
```
利用 `[]` 來指定元素的索引（index），**索引以 1 為起始**，例如`numbers5to20`向量的第  3 個元素就是
```{r}
numbers5to20[3]
```
亦可同時指定一個以上的索引
```{r}
numbers5to20[3:7]
numbers5to20[c(3,5,7,9)]
```
透過 `[]` 也可以直接更改向量中的特定元素
```{r}
numbers5to20[3] <- 777
numbers5to20
```
<br/>

####字元向量

由字串組成的向量，向量內的元素屬性必須相同
```{r}
colors <- c("red", "yellow", "blue")
more.colors <- c(colors, "green", "magenta", "cyan") # this appended some new elements to colors
more.colors
z <- c("red", "green", 1)  # an attempt to mix data types in a vector
z # 1 has been converted to the character "1"
```

###1-4呼叫函數

>R有許多內建函數，我們僅需要在函數後的小括弧內放入參數執行，即可得到輸出結果

####數值向量函數

- `abs()` : 絕對值

- `sqrt()` : 開平方根

- `ceiling()` : 無條件進位

- `floor()` : 無條件捨去

- `round()` : 四捨五入

- `log()` : 以`e`為底取對數

<br/>

####敘述統計函數

- `mean()` : 回傳向量的**平均**

- `sd()` : 回傳向量**標準差**

- `median()` : 回傳向量中的**中位數**

- `range()` : 回傳向量中**最大和最小值**

- `sum()` : 將向量的數值**加總**

- `max()` : 回傳向量中**最大值** 

- `min()` : 回傳向量中**最小值**

<br/>

####序列函數

除了在上一部分提到的利用`c()`及`:`產生序列，亦可利用 `seq()` 和 `rep()`來進行更多變化

####_Example 1.4_
```{r}
seq(1, 20)
seq(from = 1, to = 20)
1:20
```
我們可以看到以上三種寫法的輸出結果是完全一樣的。若在括號內加入 `by` 這個參數，則可以調整序列的步長，沒加入`by`的話，預設值為`1`
```{r}
seq1 <- seq(-5, 5, by = 0.2)
seq1
```
還有一個相關的函數是 `rep()`，它可以用來重複一個物件

####_Example 1.5_
```{r}
rep(3, 12)       # repeat the value 3, 12 times
rep(seq(2, 20, by=2), 2)    # repeat the pattern 2 4 ... 20, twice
rep(c(1, 4), c(3, 2))  # repeat 1, 3 times and  4, twice
rep(c(1, 4), each=3)   # repeat each value 3 times
```

### 1-5 Data frames

>類似矩陣，但每一行有自己的變數名稱，並且可以是不同的屬性。是R中常見的資料儲存格式，我們可以使用 `data.frame` 函數來建立

```{r}
colors <- c("red", "yellow", "blue")
numbers <- c(1, 2, 3)
colors.and.numbers <- data.frame(colors, numbers, more.numbers=c(4, 5, 6))
colors.and.numbers
```
可使用 `dimnames` 一次存取所有列與行的名稱。

```{r}
dimnames(colors.and.numbers)
```

## 2. Programming with R

### 2-1 if else判斷式

> `if` 判斷式是一種**條件判斷**語法，他可以判斷一個輸入的邏輯值，如果輸入的值為 TRUE，則執行對應的程式碼，反之該值若為 FALSE，則不執行

將欲判斷的條件放在小括號內、欲執行的指令以大括號包起來

####_Example 2.1_
```{r}
x <- 3
if (x > 2){
  y <- 2 * x 
}else{           #else一定要和前一句的 } 寫在同一行
  y <- 3 * x
} 
y
```
####_Example 2.2_
```{r}
x <- 5
if (x > 3){
  y <- 2 * x 
}else if(x > 2){
  y <- 5 * x
}else{           
  y <- 3 * x
} 
y
```
`if()`條件的判斷是有先後順序的，若if的敘述判斷為真，就算else if也為真，也只有第一個為真的條件會被執行

### 2-2 while迴圈

> while 迴圈是簡單的迴圈控制結構，會先檢查指定的條件，在條件為 TRUE 的情況下才會執行迴圈的內容

####_Example 2.3_
```{r}
x <- 0
while (x != 5) {
  print(x)
  x <- x + 1
}
```

### 2-3 for迴圈

>for 迴圈主要是用在程式執行前就已經給定執行範圍，他會在範圍內依序並且重複執行迴圈的內容

####_Example 2.4_
```{r}
for ( x in 0:4 ) {
  print(x)
}
```
若想終止迴圈則可使用 `break`
```{r}
for ( x in 0:8 ) {
  if(x==3) break
  print(x)
}
```

## 3. Statistical graphics

### 3-1 Basic plots
> R內建了許多基礎繪圖函數，我們只需要選擇想要的圖表類型並輸入資料即可

- ###Bar charts

資料類型必須為**類別資料**，這裡以內建資料集 `VADeaths` 作為範例
```{r}
barplot(VADeaths, beside=TRUE, legend=TRUE, ylim=c(0, 90),
         ylab="Deaths per 1000",
         main="Death rates in Virginia")

# beside=TRUE argument causes the values in each column to be plotted side-by-side
# legend=TRUE causes the legend in the top right to be added
# ylim=c(0, 90) argument modifies the verti- cal scale of the graph to make room for the legend
# main=argument sets the main title for the plot
```
- ###Pie charts
```{r}
groupsizes <- c(18, 30, 32, 10, 10)
labels <- c("A", "B", "C", "D", "F")
pie(groupsizes, labels, col=c("grey40", "white", "grey", "black", "grey90"))
```

- ###Histograms

類似Bar charts，不過用於**連續資料**的次數分佈呈現，這裡以內建資料集 `iris` 作為範例
```{r}
hist(iris$Sepal.Width)
```

- ###Box plots

利用盒形圖可讓人一目了然資料的四分位數以及最大最小值
```{r}
boxplot(Sepal.Length  ~ Species, data = iris,
        ylab = "Sepal length (cm)", main = "Iris measurements",
        boxwex = 0.5)

```

- ###Scatterplots

用於觀察資料中兩個變數之間的關係，這裡以內建資料集 `mtcars` 作為範例
```{r}
plot(mtcars$wt, mtcars$mpg)
```

- ###QQ plots

分位數圖，用來檢驗樣本是否來自常態分佈的母體，是則其Q-Q 圖近似於一條直線，反之則否
```{r}
par(mfrow = c(2,2)) # c(2,2)，表示建立一個2x2的空間，用來呈現多張圖
X <- rnorm(1000)
A <- rnorm(1000)
qqplot(X, A, main="A and X are the same")
B <- rnorm(1000, mean=3, sd=2)
qqplot(X, B, main="B is rescaled X")
C <- rt(1000, df=2)
qqplot(X, C, main="C has heavier tails")
D <- exp(rnorm(1000))
qqplot(X, D, main="D is skewed to the right")

```

###3-2 Adding to plots
畫完基本的統計圖，可以透過一些函數在圖上加其他東西
```{r}
par(mar=c(5, 5, 5, 5) + 0.1)  #設計一個四邊皆為5.1cm的繪圖空間
plot(c(1, 9), c(0, 50), type="n", xlab="", ylab="")
text(6, 40, "Plot region") #在（6,20) 加上文字
points(6, 20)  #標記點
text(6, 20, "(6, 20)", adj=c(0.5, 2))
mtext(paste("Margin", 1:4), side=1:4, line=3)  #在圖上加上文字
mtext(paste("Line", 0:4), side=1, line=0:4, at=3, cex=0.6)
```

## 4. Simulation

###4-1 Uniform隨機數生成

利用`runif(n, min = a, max = b)`生成**均勻分布**的隨機數，其初始值為`a=0`,`b=1`

```{r}
runif(5)
runif(10, min = -3, max = -1)
```

###4-2 其他分佈隨機數

- ####Binomial random variables `rbinom(n, size, prob)`
```{r}
#The output from this function is the value of P(X = x)
dbinom(x = 4, size = 6, prob = 0.5)
```

```{r}
#Cumulative probabilities of the form P(X ≤ x) 
 pbinom(4, 6, 0.5)
```

```{r}
#The 89th percentile of the distribution of X 
qbinom(0.89, 6, 0.5)
```

- ####Poisson random variables `rpois(n, lambda)`
```{r}
#Calculate P(X = 3)
dpois(x = 3, lambda = 0.5)
```

```{r}
#Cumulative probabilities of the form P(X ≤ x)：ppois()
# Poisson quantiles：qpois()
```

- #### Exponential random numbers `rexp(n, rate)`
```{r}
rexp(10, rate = 3)
```

- ####Normal random variables `rnorm(n, mean, sd)`
```{r}
rnorm(10, -3, 0.5)
```

<br/>

<br/>

